<!DOCTYPE html>
<html lang="en">
	<head>
		<meta http-equiv="Content-Type" content="text/html; charset=utf-8">
		<title>ευλ</title>
		<meta name="description" content="Analytical Lexicon for the Koine Bible.">
		<meta name="keywords" content="Lexicon, Dictionary, Greek Lexicon, Greek Dictionary, Bible words">
		<meta name="viewport" content="width=device-width, initial-scale=1.0">
		<link rel="icon" href="../images/favicon.ico">
		<link rel="stylesheet" href="css/normalize.css">
		<link rel="stylesheet" href="css/halfmoon.css">
		<link rel="stylesheet" href="css/lexicon.css">
		<script src='../js/hebrew.js'></script>
		<!-- "[if lt IE 9]>
			<script src='js/html5.js'></script>
		<![endif]" -->
	</head>
	<body>
		<nav id='menu'>
			<a id='top'></a>
			<script src='../js/all/primary.js'></script>
			<script src='../js/donate/donate.js'></script>
			<script src='js/menu/lexicon-menu.js'></script>
			<div class='next'>
				<a href="euk.html" title="previous list"><img src='image/prev.png' alt='prev'></a>
				<a href="eum.html" title="next list"><img src='image/next.png' alt='next'></a>
			</div>
		<h2>ευλ-</h2>
			<div class='halfmoon'>
				<ul>
					<li><a href='e.html'>ε</a></li>
					<li><a href="ea.html">εα-</a></li>
					<li><a href='eb.html'>εβ</a></li>
					<li><a href='eg.html'>εγ</a></li>
					<li><a href='ed.html'>εδ</a></li>
					<li><a href='ez.html'>εζ</a></li>
					<li><a href='eq.html'>εθ</a></li>
					<li><a href='ei.html'>ει</a></li>
					<li><a href='ek.html'>εκ</a></li>
					<li><a href='el.html'>ελ</a></li>
					<li><a href='em.html'>εμ</a></li>
					<li><a href='en.html'>εν</a></li>
					<li><a href='ex.html'>εξ</a></li>
					<li><a href='eo.html'>εο</a></li>
					<li><a href='ep.html'>επ</a></li>
					<li><a href='er.html'>ερ</a></li>
					<li><a href='es.html'>εσ</a></li>
					<li><a href='et.html'>ετ</a></li>
					<li><a href='eu.html'>ευ</a></li>
					<li><a href="eul.html#eulabeia"><span class='y'>ευλα-</span></a></li>
					<li><a href="eul.html#eulogei"><span class='y'>ευλο-</span></a></li>
					<li><a href='ef.html'>εφ</a></li>
					<li><a href='ec.html'>εχ</a></li>
					<li><a href='ey.html'>εψ</a></li>
					<li><a href='ew.html'>εω</a></li>
				</ul>
			</div>
		</nav>
<div id='main'>
<dl>
	<dt><a id="eulabeia">εὐλάβεια</a></dt><!-- js -->
	<dd>
		<ul>
			<li><span class='cat'>Parse:</span> <span class='parse'>Noun: Nom Sing Fem</span></li>
			<li><span class='cat'>Meaning:</span>
				<ul>
					<li><span class='i'>fear, reverence, dread, anxiety</span></li>
					<li><span class='i'>caution, hesitation, scruple, discretion</span></li>
				</ul>
			</li>
			<li><span class='cat'>Forms:</span></li>
		</ul>
			<script>
				var text1='εὐλάβει'
				var text2='εὐλαβεί'
				var text3='εὐλαβει'
			</script><script src='js/Fnoun/noun-F-bohqeia.js'></script>
	</dd>
</dl>

<dl>
	<dt><a id="eulabeian">εὐλάβειαν</a></dt>
	<dd>
		<ul>
			<li><span class='cat'>Parse:</span> <span class='parse'>Noun: Acc Sing Fem</span></li>
			<li><span class='cat'>Root:</span> <span class='i'><a href="eul.html#eulabeia">εὐλάβεια</a></span></li>
		</ul>
	</dd>
</dl>

<dl>
	<dt><a id="eulabeias">εὐλαβείας</a></dt>
	<dd>
		<ul>
			<li><span class='cat'>Parse:</span>
				<ul>
					<li class='parse'>Noun: Gen Sing Fem</li>
					<li class='parse'>Noun: Acc Plur Fem</li>
				</ul>
			</li>
			<li><span class='cat'>Root:</span> <span class='i'><a href="eul.html#eulabeia">εὐλάβεια</a></span></li>
		</ul>
	</dd>
</dl>

<dl>
	<dt><a id="eulabeis">εὐλαβεῖς</a></dt>
	<dd>
		<ul>
			<li><span class='cat'>Parse:</span> <span class='parse'>Adj: Nom/Acc Plur Masc/Fem</span></li>
			<li><span class='cat'>Root:</span> <span class='i'><a href="eul.html#eulabhs">εὐλαβής</a></span></li>
		</ul>
	</dd>
</dl>

<dl>
	<dt><a id="eulabeisqai">εὐλαβεῖσθαι</a></dt>
	<dd>
		<ul>
			<li><span class='cat'>Parse:</span> <span class='parse'>Verb: Pres Mid/Pass Infin</span></li>
			<li><span class='cat'>Root:</span> <span class='i'><a href="eul.html#eulabeomai">εὐλαβέομαι</a></span></li>
		</ul>
	</dd>
</dl>

<dl>
	<dt><a id="eulabeisqe">εὐλαβεῖσθε</a></dt>
	<dd>
		<ul>
			<li><span class='cat'>Parse:</span> <span class='parse'>Verb: Pres Mid/Pass Imperative 2nd Plur</span></li>
			<li><span class='cat'>Root:</span> <span class='i'><a href="eul.html#eulabeomai">εὐλαβέομαι</a></span></li>
		</ul>
	</dd>
</dl>

<dl>
	<dt><a id="eulabeisqw">εὐλαβείσθω</a></dt>
	<dd>
		<ul>
			<li><span class='cat'>Parse:</span> <span class='parse'>Verb: Pres Mid/Pass Imperative 3rd Sing</span></li>
			<li><span class='cat'>Root:</span> <span class='i'><a href="eul.html#eulabeomai">εὐλαβέομαι</a></span></li>
		</ul>
	</dd>
</dl>

<dl>
	<dt><a id="eulabeito">εὐλαβεῖτο</a></dt>
	<dd>
		<ul>
			<li><span class='cat'>Parse:</span> <span class='parse'>Verb: Pres Mid/Pass Ind 3rd Sing</span></li>
			<li><span class='cat'>Root:</span> <span class='i'><a href="eul.html#eulabeomai">εὐλαβέομαι</a></span></li>
		</ul>
	</dd>
</dl>

<dl>
	<dt><a id="eulabeomai">εὐλαβέομαι</a></dt>
	<dd>
		<ul><script src='js/verb/vpmpi1s.js'></script>
			<li><span class='cat'>Meaning:</span>
				<ul>
					<li><span class='i'>to fear, be afraid, be concerned, be cautious</span></li>
					<li><span class='i'>to be anxious</span></li>
					<li><span class='i'>to reverence, respect, treat with awe</span></li>
					<li><span class='i'>to refrain from</span> (doing something) <span class='i'>out of a sense of awe</span></li>
				</ul>
			</li>
			<script src='../cognate/e/eulabeomai.js'></script>
			<li><span class='cat'>Forms:</span></li>
		</ul>
		<fieldset><legend>Present</legend>
			<ul>
					<li>εὐλαβεῖσθαι <span class='parse'>Verb: Pres Mid/Pass Infin</span></li>
					<li>εὐλαβεῖσθε <span class='parse'>Verb: Pres Mid/Pass Imperative 2nd Plur</span></li>
					<li>εὐλαβείσθω <span class='parse'>Verb: Pres Mid/Pass Imperative 3rd Sing</span></li>
					<li>εὐλαβεῖτο <span class='parse'>Verb: Pres Mid/Pass Ind 3rd Sing</span></li>
					<li>εὐλαβῇ <span class='parse'>Verb: Pres Mid/Pass Ind 2nd Sing</span></li>
					<li>εὐλαβοῦ <span class='parse'>Verb: Pres Mid/Pass Imperative 2nd Sing</span></li>
					<li>εὐλαβοῦμαι <span class='parse'>Verb: Pres Mid/Pass Ind 1st Sing</span></li>
					<li>εὐλαβουμένοις <span class='parse'>Part: Pres Mid/Pass Dat Plur Masc/Neut</span></li>
					<li>εὐλαβούμενος <span class='parse'>Part: Pres Mid/Pass Nom Sing Masc</span></li>
					<li>εὐλαβουμένους <span class='parse'>Part: Pres Mid/Pass Acc Plur Masc</span></li>
					<li>εὐλαβουμένων <span class='parse'>Part: Pres Mid/Pass Gen Plur Masc</span></li>
					<li>εὐλαβοῦνται <span class='parse'>Verb: Pres Mid/Pass Ind 3rd Plur</span></li>
			</ul>
		</fieldset>
		<fieldset><legend>Imperfect</legend>
			<ul>
					<li>εὐλαβούμην <span class='parse'>Verb: Imperfect Mid/Pass Ind 1st Sing</span></li>
			</ul>
		</fieldset>
		<fieldset><legend>Future</legend>
			<ul>
					<li>εὐλαβηθήσεσθε <span class='parse'>Verb: Fut Pass Ind 2nd Plur</span></li>
					<li>εὐλαβηθήσεται <span class='parse'>Verb: Fut Pass Ind 3rd Sing</span></li>
					<li>εὐλαβηθήσῃ <span class='parse'>Verb: Fut Pass Ind 2nd Sing</span></li>
					<li>εὐλαβηθήσονται <span class='parse'>Verb: Fut Pass Ind 3rd Plur</span></li>
			</ul>
		</fieldset>
		<fieldset><legend>Aorist</legend>
			<ul>
					<li>εὐλαβηθείς <span class='parse'>Part: Aor Pass Nom Sing Masc</span></li>
					<li>εὐλαβηθεῖσα <span class='parse'>Part: Aor Pass Nom Sing Fem</span></li>
					<li>εὐλαβηθῇ <span class='parse'>Verb: Aor Pass Subj 3rd Sing</span></li>
					<li>εὐλαβήθην <span class='parse'>Verb: Aor Pass Ind 1st Sing</span></li>
					<li>εὐλαβηθῇς <span class='parse'>Verb: Aor Pass Subj 2nd Sing</span></li>
					<li>εὐλαβήθησαν <span class='parse'>Verb: Aor Pass Ind 3rd Plur</span></li>
					<li>εὐλαβήθητε <span class='parse'>Verb: Aor Pass Ind 2nd Plur</span></li>
					<li>εὐλαβήθητε <span class='parse'>Verb: Aor Pass Imperative 2nd Plur</span></li>
			</ul>
		</fieldset>
		<!--<fieldset><legend>Perfect</legend>
			<ul>
			</ul>
		</fieldset>-->
	</dd>
</dl>

<dl>
	<dt><a id="eulabesteros">εὐλαβέστερος</a></dt>
	<dd>
		<ul>
			<li><span class='cat'>Parse:</span> <span class='parse'>Comparative Adj: Nom Sing Masc</span></li>
			<li><span class='cat'>Note:</span> <span class='i'>Comparative of</span> <a href="#eulabhs">εὐλαβής</a></li>
			<li><span class='cat'>Meaning:</span> <span class='i'>more devout, more reverent, more pious</span></li>
		</ul>
			<script>
			var text1="εὐλαβέσ"
			var text2="εὐλαβεσ"
			</script><script src='js/comp-teros.js'></script>
	</dd>
</dl>

<dl>
	<dt><a id="eulabesterous">εὐλαβεστέρους</a></dt>
	<dd>
		<ul>
			<li><span class='cat'>Parse:</span> <span class='parse'>Comparative Adj: Acc Plur Masc</span></li>
			<li><span class='cat'>Root:</span> <span class='i'><a href="eul.html#eulabesteros">εὐλαβέστερος</a></span></li>
		</ul>
	</dd>
</dl>

<dl>
	<dt><a id="eulabh">εὐλαβῇ</a></dt>
	<dd>
		<ul>
			<li><span class='cat'>Parse:</span> <span class='parse'>Verb: Pres Mid/Pass Ind 2nd Sing</span></li>
			<li><span class='cat'>Root:</span> <span class='i'><a href="eul.html#eulabeomai">εὐλαβέομαι</a></span></li>
		</ul>
	</dd>
</dl>

<dl>
	<dt><a id="eulabhqeis">εὐλαβηθείς</a></dt>
	<dd>
		<ul>
			<li><span class='cat'>Parse:</span> <span class='parse'>Part: Aor Pass Nom Sing Masc</span></li>
			<li><span class='cat'>Root:</span> <span class='i'><a href="eul.html#eulabeomai">εὐλαβέομαι</a></span></li>
		</ul>
	</dd>
</dl>

<dl>
	<dt><a id="eulabhqeisa">εὐλαβηθεῖσα</a></dt>
	<dd>
		<ul>
			<li><span class='cat'>Parse:</span> <span class='parse'>Part: Aor Pass Nom Sing Fem</span></li>
			<li><span class='cat'>Root:</span> <span class='i'><a href="eul.html#eulabeomai">εὐλαβέομαι</a></span></li>
		</ul>
	</dd>
</dl>

<dl>
	<dt><a id="eu)labh'qh">εὐλαβήθη</a></dt>
	<dd>
		<ul>
			<li><span class='cat'>Parse:</span> <span class='parse'>Verb: Aor Pass Ind 3rd Sing</span></li>
			<li><span class='cat'>Root:</span> <span class='i'><a href="eul.html#eulabeomai">εὐλαβέομαι</a></span></li>
		</ul>
	</dd>
</dl>

<dl>
	<dt><a id="eu)labhqh~!"></a><a id="eulabhqh">εὐλαβηθῇ</a></dt>
	<dd>
		<ul>
			<li><span class='cat'>Parse:</span> <span class='parse'>Verb: Aor Pass Subj 3rd Sing</span></li>
			<li><span class='cat'>Root:</span> <span class='i'><a href="eul.html#eulabeomai">εὐλαβέομαι</a></span></li>
		</ul>
	</dd>
</dl>

<dl>
	<dt><a id="eulabhqhn">εὐλαβήθην</a></dt>
	<dd>
		<ul>
			<li><span class='cat'>Parse:</span> <span class='parse'>Verb: Aor Pass Ind 1st Sing</span></li>
			<li><span class='cat'>Root:</span> <span class='i'><a href="eul.html#eulabeomai">εὐλαβέομαι</a></span></li>
		</ul>
	</dd>
</dl>

<dl>
	<dt><a id="eulabhqhs">εὐλαβηθῇς</a></dt>
	<dd>
		<ul>
			<li><span class='cat'>Parse:</span> <span class='parse'>Verb: Aor Pass Subj 2nd Sing</span></li>
			<li><span class='cat'>Root:</span> <span class='i'><a href="eul.html#eulabeomai">εὐλαβέομαι</a></span></li>
		</ul>
	</dd>
</dl>

<dl>
	<dt><a id="eulabhqhsan">εὐλαβήθησαν</a></dt>
	<dd>
		<ul>
			<li><span class='cat'>Parse:</span> <span class='parse'>Verb: Aor Pass Ind 3rd Plur</span></li>
			<li><span class='cat'>Root:</span> <span class='i'><a href="eul.html#eulabeomai">εὐλαβέομαι</a></span></li>
		</ul>
	</dd>
</dl>

<dl>
	<dt><a id="eulabhqhsesqe">εὐλαβηθήσεσθε</a></dt>
	<dd>
		<ul>
			<li><span class='cat'>Parse:</span> <span class='parse'>Verb: Fut Pass Ind 2nd Plur</span></li>
			<li><span class='cat'>Root:</span> <span class='i'><a href="eul.html#eulabeomai">εὐλαβέομαι</a></span></li>
		</ul>
	</dd>
</dl>

<dl>
	<dt><a id="eulabhqhsetai">εὐλαβηθήσεται</a></dt>
	<dd>
		<ul>
			<li><span class='cat'>Parse:</span> <span class='parse'>Verb: Fut Pass Ind 3rd Sing</span></li>
			<li><span class='cat'>Root:</span> <span class='i'><a href="eul.html#eulabeomai">εὐλαβέομαι</a></span></li>
		</ul>
	</dd>
</dl>

<dl>
	<dt><a id="eulabhqhsh">εὐλαβηθήσῃ</a></dt>
	<dd>
		<ul>
			<li><span class='cat'>Parse:</span> <span class='parse'>Verb: Fut Pass Ind 2nd Sing</span></li>
			<li><span class='cat'>Root:</span> <span class='i'><a href="eul.html#eulabeomai">εὐλαβέομαι</a></span></li>
		</ul>
	</dd>
</dl>

<dl>
	<dt><a id="eulabhqhsontai">εὐλαβηθήσονται</a></dt>
	<dd>
		<ul>
			<li><span class='cat'>Parse:</span> <span class='parse'>Verb: Fut Pass Ind 3rd Plur</span></li>
			<li><span class='cat'>Root:</span> <span class='i'><a href="eul.html#eulabeomai">εὐλαβέομαι</a></span></li>
		</ul>
	</dd>
</dl>

<dl>
	<dt><a id="eulabhqhte">εὐλαβήθητε</a></dt>
	<dd>
		<ul>
			<li><span class='cat'>Parse:</span>
				<ul>
					<li class='parse'>Verb: Aor Pass Ind 2nd Plur</li>
					<li class='parse'>Verb: Aor Pass Imperative 2nd Plur</li>
				</ul>
			</li>
			<li><span class='cat'>Root:</span> <span class='i'><a href="eul.html#eulabeomai">εὐλαβέομαι</a></span></li>
		</ul>
	</dd>
</dl>

<dl>
	<dt><a id="eulabhs">εὐλαβής</a></dt>
	<dd>
		<ul>
			<li><span class='cat'>Parse:</span> <span class='parse'>Adj: Nom Sing Masc/Fem</span></li>
			<li><span class='cat'>Note:</span> <span class='i'>For comparative, see</span> <a href="#eulabesteros">εὐλαβέστερος</a></li>
			<li><span class='cat'>Meaning:</span>
				<ul>
					<li><span class='i'>devout, reverent, God-fearing, pious</span></li>
					<li><span class='i'>cautious</span>
						<p class='box'><span class='b'>Καὶ εὐλαβεῖς ποιήσετε τοὺς υἱοὺς Ἰσραὴλ ἀπὸ τῶν ἀκαθαρσιῶν αὐτῶν</span> <br>
						<span class='i'>And you shall make the sons of Israēl cautious about their uncleanness</span> (Lev 15:31)</p>
					</li>
				</ul>
			</li>
			<li><span class='cat'>Forms:</span></li>
		</ul>
			<script>
			var text1='εὐλαβ'
			</script><script src='js/adj/adj-ahdhs.js'></script>
	</dd>
</dl>

<dl>
	<dt><a id="eulabou">εὐλαβοῦ</a></dt>
	<dd>
		<ul>
			<li><span class='cat'>Parse:</span> <span class='parse'>Verb: Pres Mid/Pass Imperative 2nd Sing</span></li>
			<li><span class='cat'>Root:</span> <span class='i'><a href="eul.html#eulabeomai">εὐλαβέομαι</a></span></li>
		</ul>
	</dd>
</dl>

<dl>
	<dt><a id="eulaboumai">εὐλαβοῦμαι</a></dt>
	<dd>
		<ul><script src='js/verb/vpmpi1s.js'></script>
			<li><span class='cat'>Root:</span> <span class='i'><a href="eul.html#eulabeomai">εὐλαβέομαι</a></span></li>
		</ul>
	</dd>
</dl>

<dl>
	<dt><a id="eulaboumenois">εὐλαβουμένοις</a></dt>
	<dd>
		<ul>
			<li><span class='cat'>Parse:</span> <span class='parse'>Part: Pres Mid/Pass Dat Plur Masc/Neut</span></li>
			<li><span class='cat'>Root:</span> <span class='i'><a href="eul.html#eulabeomai">εὐλαβέομαι</a></span></li>
		</ul>
	</dd>
</dl>

<dl>
	<dt><a id="eulaboumenos">εὐλαβούμενος</a></dt>
	<dd>
		<ul>
			<li><span class='cat'>Parse:</span> <span class='parse'>Part: Pres Mid/Pass Nom Sing Masc</span></li>
			<li><span class='cat'>Root:</span> <span class='i'><a href="eul.html#eulabeomai">εὐλαβέομαι</a></span></li>
		</ul>
	</dd>
</dl>

<dl>
	<dt><a id="eulaboumenous">εὐλαβουμένους</a></dt>
	<dd>
		<ul>
			<li><span class='cat'>Parse:</span> <span class='parse'>Part: Pres Mid/Pass Acc Plur Masc</span></li>
			<li><span class='cat'>Root:</span> <span class='i'><a href="eul.html#eulabeomai">εὐλαβέομαι</a></span></li>
		</ul>
	</dd>
</dl>

<dl>
	<dt><a id="eulaboumenwn">εὐλαβουμένων</a></dt>
	<dd>
		<ul>
			<li><span class='cat'>Parse:</span> <span class='parse'>Part: Pres Mid/Pass Gen Plur MFN</span></li>
			<li><span class='cat'>Root:</span> <span class='i'><a href="eul.html#eulabeomai">εὐλαβέομαι</a></span></li>
		</ul>
	</dd>
</dl>

<dl>
	<dt><a id="eulaboumhn">εὐλαβούμην</a></dt>
	<dd>
		<ul>
			<li><span class='cat'>Parse:</span> <span class='parse'>Verb: Imperfect Mid/Pass Ind 1st Sing</span></li>
			<li><span class='cat'>Root:</span> <span class='i'><a href="eul.html#eulabeomai">εὐλαβέομαι</a></span></li>
		</ul>
	</dd>
</dl>

<dl>
	<dt><a id="eulabountai">εὐλαβοῦνται</a></dt>
	<dd>
		<ul>
			<li><span class='cat'>Parse:</span> <span class='parse'>Verb: Pres Mid/Pass Ind 3rd Plur</span></li>
			<li><span class='cat'>Root:</span> <span class='i'><a href="eul.html#eulabeomai">εὐλαβέομαι</a></span></li>
		</ul>
	</dd>
</dl>

<dl>
	<dt><a id="eulabws">εὐλαβῶς</a></dt>
	<dd>
		<ul>
			<li><span class='cat'>Parse:</span> <span class='parse'>Adverb</span></li>
			<li><span class='cat'>Meaning:</span>
				<ul>
					<li><span class='i'>reverently, piously</span></li>
					<li><span class='i'>taking hold well</span> (thus: prudently, discreetly, cautiously)</li>
					<li><span class='i'>cautiously, hesitatingly</span></li>
				</ul>
			</li>
		</ul>
	</dd>
</dl>

<dl>
	<dt><a id="eulalos">εὔλαλος</a></dt>
	<dd>
		<ul>
			<li><span class='cat'>Parse:</span> <span class='parse'>Adj: Nom Sing Masc/Fem</span></li>
			<li><span class='cat'>Meaning:</span>
				<ul>
					<li><span class='i'>eloquent, well-spoken, sweetly-speaking, talkative</span></li>
					<li><span class='i'>to say words of praise for</span></li>
					<li><span class='i'>to make successful, make well-off</span></li>
					<li><span class='i'>to make happy</span></li>
				</ul>
			</li>
			<script src='../cognate/l/lalos.js'></script>
			<li><span class='cat'>Forms:</span></li>
		</ul>
		<script>
			var text1='εὔλαλ'
			var text2='εὐλάλ'
		</script><script src='js/adj/adj-bebhlos.js'></script>
	</dd>
</dl>

<dl>
	<dt><a id="eu)lo'gei"></a><a id="eulogei">εὐλόγει</a></dt>
	<dd>
		<ul>
			<li><span class='cat'>Parse:</span>
				<ul>
					<li class='parse'>Verb: Imperfect Act Ind 3rd Sing</li>
					<li class='parse'>Verb: Pres Act Imperative 2nd Sing</li>
				</ul>
			</li>
			<li><span class='cat'>Root:</span> <span class='i'><a href="eul.html#eulogew">εὐλογέω</a></span></li>
		</ul>
	</dd>
</dl>

<dl>
	<dt><a id="eu)logei~">εὐλογεῖ</a></dt>
	<dd>
		<ul>
			<li><span class='cat'>Parse:</span> <span class='parse'>Verb: Pres Act Ind 3rd Sing</span></li>
			<li><span class='cat'>Root:</span> <span class='i'><a href="eul.html#eulogew">εὐλογέω</a></span></li>
		</ul>
	</dd>
</dl>

<dl>
	<dt><a id="eulogein">εὐλογεῖν</a></dt>
	<dd>
		<ul>
			<li><span class='cat'>Parse:</span> <span class='parse'>Verb: Pres Act Infin</span></li>
			<li><span class='cat'>Root:</span> <span class='i'><a href="eul.html#eulogew">εὐλογέω</a></span></li>
		</ul>
	</dd>
</dl>

<dl>
	<dt><a id="eulogeis">εὐλογεῖς</a></dt>
	<dd>
		<ul>
			<li><span class='cat'>Parse:</span> <span class='parse'>Verb: Pres Act Ind 2nd Sing</span></li>
			<li><span class='cat'>Root:</span> <span class='i'><a href="eul.html#eulogew">εὐλογέω</a></span></li>
		</ul>
	</dd>
</dl>

<dl>
	<dt><a id="eulogeitai">εὐλογεῖται</a></dt>
	<dd>
		<ul>
			<li><span class='cat'>Parse:</span> <span class='parse'>Verb: Pres Mid/Pass Ind 3rd Sing</span></li>
			<li><span class='cat'>Root:</span> <span class='i'><a href="eul.html#eulogew">εὐλογέω</a></span></li>
		</ul>
	</dd>
</dl>

<dl>
	<dt><a id="eulogeite">εὐλογεῖτε</a></dt>
	<dd>
		<ul>
			<li><span class='cat'>Parse:</span>
				<ul>
					<li class='parse'>Verb: Pres Act Imperative 2nd Plur</li>
					<li class='parse'>Verb: Pres Act Ind 2nd Plur</li>
				</ul>
			</li>
			<li><span class='cat'>Root:</span> <span class='i'><a href="eul.html#eulogew">εὐλογέω</a></span></li>
		</ul>
	</dd>
</dl>

<dl>
	<dt><a id="eulogeitw">εὐλογείτω</a></dt>
	<dd>
		<ul>
			<li><span class='cat'>Parse:</span> <span class='parse'>Verb: Pres Act Imperative 3rd Sing</span></li>
			<li><span class='cat'>Root:</span> <span class='i'><a href="eul.html#eulogew">εὐλογέω</a></span></li>
		</ul>
	</dd>
</dl>

<dl>
	<dt><a id="eulogeitwsan">εὐλογείτωσαν</a></dt>
	<dd>
		<ul>
			<li><span class='cat'>Parse:</span> <span class='parse'>Verb: Pres Act Imperative 3rd Plur</span></li>
			<li><span class='cat'>Root:</span> <span class='i'><a href="eul.html#eulogew">εὐλογέω</a></span></li>
		</ul>
	</dd>
</dl>

<dl>
	<dt><a id="eulogew">εὐλογέω</a></dt>
	<dd>
		<ul><script src='js/verb/vpai1s.js'></script>
			<li><span class='cat'>Meaning:</span>
				<ul>
					<li><span class='r'>Positive:</span>
						<ul>
							<li><span class='i'>to bless</span></li>
							<li><span class='i'>to greet, salute, welcome</span></li>
							<li><span class='i'>to speak well of, praise, extol</span></li>
							<li><span class='i'>to express thanks</span></li>
							<li><span class='i'>to consecrate</span> (something)</li>
							<li><span class='i'>to provide with benefits</span></li>
							<li><span class='i'>to make happy</span></li>
						</ul>
					</li>
					<li><span class='r'>Negative:</span>
						<ul>
							<li><span class='i'>to curse</span></li>
						</ul>
					</li>
				</ul>
			</li>
			<script src='../cognate/l/logew.js'></script>
		</ul>
			<script>
				var text1="<a href='eul.html#eulogew'>εὐλογέω</a>";
				var text2="<a href='eul.html#euloghsw'>εὐλογήσω</a>";
				var text3="<a href='eul.html#euloghsa'>εὐλόγησα</a>";
				var text4="<a href='eul.html#euloghka'>εὐλόγηκα</a>";
				var text5="<a href='eul.html#euloghmai'>εὐλόγημαι</a>";
				var text6="<a href='eul.html#euloghqhn'>εὐλογήθην</a>";
			</script><script src='js/principle.js'></script>
		<ul>
			<li><span class='cat'>Forms:</span></li>
		</ul>
		<fieldset><legend>Present</legend>
			<ul>
					<li>εὐλογεῖν <span class='parse'>Verb: Pres Act Infin</span></li>
					<li>εὐλογεῖς <span class='parse'>Verb: Pres Act Ind 2nd Sing</span></li>
					<li>εὐλογεῖται <span class='parse'>Verb: Pres Mid/Pass Ind 3rd Sing</span></li>
					<li>εὐλογεῖτε <span class='parse'>Verb: Pres Act Ind 2nd Plur</span></li>
					<li>εὐλογεῖτε <span class='parse'>Verb: Pres Act Imperative 2nd Plur</span></li>
					<li>εὐλογείτω <span class='parse'>Verb: Pres Act Imperative 3rd Sing</span></li>
					<li>εὐλογείτωσαν <span class='parse'>Verb: Pres Act Imperative 3rd Plur</span></li>
					<li>εὐλογῇ <span class='parse'>Verb: Pres Act Subj 3rd Sing</span></li>
					<li>εὐλογῇς <span class='parse'>Verb: Pres Act Subj 2nd Sing</span></li>
					<li>εὐλογοῦμεν <span class='parse'>Verb: Pres Act Ind 1st Plur</span></li>
					<li>εὐλογουμένη <span class='parse'>Part: Pres Mid/Pass Nom Sing Fem</span></li>
					<li>εὐλογούντα <span class='parse'>Part: Pres Act Acc Sing Masc</span></li>
					<li>εὐλογοῦνται <span class='parse'>Verb: Pres Mid/Pass Ind 3rd Plur</span></li>
					<li>εὐλογοῦντας <span class='parse'>Part: Pres Act Acc Plur Masc</span></li>
					<li>εὐλογοῦντες <span class='parse'>Part: Pres Act Nom Plur Masc</span></li>
					<li>εὐλογοῦσαν <span class='parse'>Part: Pres Act Acc Sing Fem</span></li>
					<li>εὐλογοῦσιν <span class='parse'>Verb: Pres Act Ind 3rd Plur</span></li>
					<li>εὐλογοῦσιν <span class='parse'>Part: Pres Act Dat Plur Masc/Neut</span></li>
					<li>εὐλογῶ <span class='parse'>Verb: Pres Act Ind/Subj 1st Sing</span></li>
					<li>εὐλογῶν <span class='parse'>Part: Pres Act Nom Sing Masc</span></li>
					<li>εὐλογῶσιν <span class='parse'>Verb: Pres Act Subj 3rd Plur</span></li>
			</ul>
		</fieldset>
		<fieldset><legend>Imperfect</legend>
			<ul>
					<li>εὐλόγει <span class='parse'>Verb: Imperfect Act Ind 3rd Sing</span></li>
					<li>εὐλόγουν <span class='parse'>Verb: Imperfect Act Ind 1st Sing</span></li>
					<li>εὐλόγουν <span class='parse'>Verb: Imperfect Act Ind 3rd Plur</span></li>
					<li>ηὐλόγει <span class='parse'>Verb: Imperfect Act Ind 3rd Sing</span></li>
					<li>ηὐλογήθη <span class='parse'>Verb: Imperfect Act Ind 3rd Sing</span></li>
					<li>ηὐλόγουν <span class='parse'>Verb: Imperfect Act Ind 1st Sing</span></li>
					<li>ηὐλόγουν <span class='parse'>Verb: Imperfect Act Ind 3rd Plur</span></li>
			</ul>
		</fieldset>
		<fieldset><legend>Future</legend>
			<ul>
					<li>εὐλογήθησαν <span class='parse'>Verb: Fut Pass Ind 3rd Plur</span></li>
					<li>εὐλογηθήσεται <span class='parse'>Verb: Fut Pass Ind 3rd Sing</span></li>
					<li>εὐλογηθήσονται <span class='parse'>Verb: Fut Pass Ind 3rd Plur</span></li>
					<li>εὐλογήσει <span class='parse'>Verb: Fut Act Ind 3rd Sing</span></li>
					<li>εὐλογήσεις <span class='parse'>Verb: Fut Act Ind 2nd Sing</span></li>
					<li>εὐλογήσετε <span class='parse'>Verb: Fut Act Ind 2nd Plur</span></li>
					<li>εὐλογήσομεν <span class='parse'>Verb: Fut Act Ind 1st Plur</span></li>
					<li>εὐλογήσουσι(ν) <span class='parse'>Verb: Fut Act Ind 3rd Plur</span></li>
					<li>εὐλογήσω <span class='parse'>Verb: Fut Act Ind 1st Sing</span></li>
			</ul>
		</fieldset>
		<fieldset><legend>Aorist</legend>
			<ul>
					<li>εὐλογηθῇ <span class='parse'>Verb: Aor Pass Subj 3rd Sing</span></li>
					<li>εὐλογηθείη <span class='parse'>Verb: Aor Pass Opt 3rd Sing</span></li>
					<li>εὐλογηθείητε <span class='parse'>Verb: Aor Pass Opt 2nd Plur</span></li>
					<li>εὐλογηθῆναι <span class='parse'>Verb: Aor Pass Infin</span></li>
					<li>εὐλόγησα <span class='parse'>Verb: 1Aor Act Ind 1st Sing</span></li>
					<li>εὐλογήσαι <span class='parse'>Verb: 1Aor Act Opt 3rd Sing</span></li>
					<li>εὐλογήσαισαν <span class='parse'>Verb: Aor Act Opt 3rd Plur</span></li>
					<li>εὐλόγησαν <span class='parse'>Verb: 1Aor Act Ind 3rd Plur</span></li>
					<li>εὐλογήσαντες <span class='parse'>Part: Aor Act Nom Plur Masc</span></li>
					<li>εὐλογήσας <span class='parse'>Part: Aor Act Nom Sing Masc</span></li>
					<li>εὐλογήσας <span class='parse'>Verb: Aor Act Ind 2nd Sing</span></li>
					<li>εὐλογήσατε <span class='parse'>Verb: Aor Act Imperative 2nd Plur</span></li>
					<li>εὐλογησάτωσαν <span class='parse'>Verb: Aor Act Imperative 3rd Plur</span></li>
					<li>εὐλόγησε <span class='parse'>Verb: Aor Act Ind 3rd Sing</span></li>
					<li>εὐλογήσε(ν) <span class='parse'>Verb: Aor Act Ind 3rd Sing</span></li>
					<li>εὐλογήσῃ <span class='parse'>Verb: 1Aor Act Subj 3rd Sing</span></li>
					<li>εὐλογήσῃς <span class='parse'>Verb: Aor Act Subj 2nd Sing</span></li>
					<li>εὐλόγησον <span class='parse'>Verb: 1Aor Act Imperative 2nd Sing</span></li>
					<li>εὐλογήσωσι <span class='parse'>Verb: Aor Act Subj 3rd Plur</span></li>
					<li>ηὐλόγησα <span class='parse'>Verb: 1Aor Act Ind 1st Sing</span></li>
					<li>ηὐλόγησαν <span class='parse'>Verb: 1Aor Act Ind 3rd Plur</span></li>
					<li>ηὐλόγησε(ν) <span class='parse'>Verb: 1Aor Act Ind 3rd Sing</span></li>
			</ul>
		</fieldset>
		<fieldset><legend>Perfect</legend>
			<ul>
					<li>εὐλόγηκα <span class='parse'>Verb: Perf Act Ind 1st Sing</span></li>
					<li>εὐλογημένου <span class='parse'>Part: Perf Mid/Pass Gen Sing Masc/Neut</span></li>
					<li>εὐλογημένῃ <span class='parse'>Part: Perf Mid/Pass Dat Sing Fem</span></li>
					<li>εὐλογήκαμεν <span class='parse'>Verb: Perf Act Ind 1st Plur</span></li>
					<li>εὐλόγηκας <span class='parse'>Verb: Perf Act Ind 2nd Sing</span></li>
					<li>εὐλόγηκε <span class='parse'>Verb: Perf Act Ind 3rd Sing</span></li>
					<li>εὐλόγηκεν <span class='parse'>Verb: Perf Act Ind 3rd Sing</span></li>
					<li>εὐλογημένα <span class='parse'>Part: Perf Mid/Pass Nom/Acc Plur Neut</span></li>
					<li>εὐλογημέναι <span class='parse'>Part: Perf Mid/Pass Nom Plur Fem</span></li>
					<li>εὐλογημένη <span class='parse'>Part: Perf Mid/Pass Nom Sing Fem</span></li>
					<li>εὐλογημένοι <span class='parse'>Part: Perf Mid/Pass Nom Plur Masc</span></li>
					<li>εὐλογημένον <span class='parse'>Part: Perf Mid/Pass Nom/Acc Sing Neut</span></li>
					<li>εὐλογημένον <span class='parse'>Part: Perf Mid/Pass Acc Sing Masc</span></li>
					<li>εὐλογημένος <span class='parse'>Part: Perf Mid/Pass Nom Sing Masc</span></li>
					<li>εὐλόγηνται <span class='parse'>Verb: Perf Mid/Pass Ind 3rd Plur</span></li>
					<li>εὐλόγηται <span class='parse'>Verb: Perf Mid/Pass Ind 3rd Sing</span></li>
					<li>ηὐλόγηκα <span class='parse'>Verb: Perf Act Ind 1st Sing</span></li>
					<li>ηὐλόγηκας <span class='parse'>Verb: Perf Act Ind 2nd Sing</span></li>
					<li>ηὐλογημένοις <span class='parse'>Part: Perf Mid/Pass Dat Plur Masc/Neut</span></li>
					<li>ηὐλογημένον <span class='parse'>Part: Perf Mid/Pass Nom/Acc Sing Neut</span></li>
					<li>ηὐλογημένον <span class='parse'>Part: Perf Mid/Pass Acc Sing Masc</span></li>
					<li>ηὐλογημένος <span class='parse'>Part: Perf Mid/Pass Nom Sing Masc</span></li>
		</ul></fieldset>
	</dd>
</dl>

<dl>
	<dt><a id="eulogh">εὐλογῇ</a></dt>
	<dd>
		<ul>
			<li><span class='cat'>Parse:</span> <span class='parse'>Verb: Pres Act Subj 3rd Sing</span></li>
			<li><span class='cat'>Root:</span> <span class='i'><a href="eul.html#eulogew">εὐλογέω</a></span></li>
		</ul>
	</dd>
</dl>

<dl>
	<dt><a id="euloghqeih">εὐλογηθείη</a></dt>
	<dd>
		<ul>
			<li><span class='cat'>Parse:</span> <span class='parse'>Verb: Aor Pass Opt 3rd Sing</span></li>
			<li><span class='cat'>Root:</span> <span class='i'><a href="eul.html#eulogew">εὐλογέω</a></span></li>
		</ul>
	</dd>
</dl>

<dl>
	<dt><a id="euloghqeihte">εὐλογηθείητε</a></dt>
	<dd>
		<ul>
			<li><span class='cat'>Parse:</span> <span class='parse'>Verb: Aor Pass Opt 2nd Plur</span></li>
			<li><span class='cat'>Root:</span> <span class='i'><a href="eul.html#eulogew">εὐλογέω</a></span></li>
		</ul>
	</dd>
</dl>

<dl>
	<dt><a id="euloghqh">εὐλογηθῇ</a></dt>
	<dd>
		<ul>
			<li><span class='cat'>Parse:</span> <span class='parse'>Verb: Aor Pass Subj 3rd Sing</span></li>
			<li><span class='cat'>Root:</span> <span class='i'><a href="eul.html#eulogew">εὐλογέω</a></span></li>
		</ul>
	</dd>
</dl>

<dl>
	<dt><a id="euloghqhn">εὐλογήθην</a></dt>
	<dd>
		<ul>
			<li><span class='cat'>Parse:</span> <span class='parse'>Verb: Aor Pass Ind 1st Sing</span></li>
			<li><span class='cat'>Root:</span> <span class='i'><a href='eul.html#eulogew'>εὐλογέω</a></span></li>
		</ul>
	</dd>
</dl>

<dl>
	<dt><a id="euloghqhnai">εὐλογηθῆναι</a></dt>
	<dd>
		<ul>
			<li><span class='cat'>Parse:</span> <span class='parse'>Verb: Aor Pass Infin</span></li>
			<li><span class='cat'>Root:</span> <span class='i'><a href="eul.html#eulogew">εὐλογέω</a></span></li>
		</ul>
	</dd>
</dl>

<dl>
	<dt><a id="euloghqhsan">εὐλογήθησαν</a></dt>
	<dd>
		<ul>
			<li><span class='cat'>Parse:</span> <span class='parse'>Verb: Fut Pass Ind 3rd Plur</span></li>
			<li><span class='cat'>Root:</span> <span class='i'><a href="eul.html#eulogew">εὐλογέω</a></span></li>
		</ul>
	</dd>
</dl>

<dl>
	<dt><a id="euloghqhsetai">εὐλογηθήσεται</a></dt>
	<dd>
		<ul>
			<li><span class='cat'>Parse:</span> <span class='parse'>Verb: Fut Pass Ind 3rd Sing</span></li>
			<li><span class='cat'>Root:</span> <span class='i'><a href="eul.html#eulogew">εὐλογέω</a></span></li>
		</ul>
	</dd>
</dl>

<dl>
	<dt><a id="euloghqhsontai">εὐλογηθήσονται</a></dt>
	<dd>
		<ul>
			<li><span class='cat'>Parse:</span> <span class='parse'>Verb: Fut Pass Ind 3rd Plur</span></li>
			<li><span class='cat'>Root:</span> <span class='i'><a href="eul.html#eulogew">εὐλογέω</a></span></li>
		</ul>
	</dd>
</dl>

<dl>
	<dt><a id="euloghka">εὐλόγηκα</a></dt>
	<dd>
		<ul>
			<li><span class='cat'>Parse:</span> <span class='parse'>Verb: Perf Act Ind 1st Sing</span></li>
			<li><span class='cat'>Root:</span> <span class='i'><a href="eul.html#eulogew">εὐλογέω</a></span></li>
		</ul>
	</dd>
</dl>

<dl>
	<dt><a id="euloghkamen">εὐλογήκαμεν</a></dt>
	<dd>
		<ul>
			<li><span class='cat'>Parse:</span> <span class='parse'>Verb: Perf Act Ind 1st Plur</span></li>
			<li><span class='cat'>Root:</span> <span class='i'><a href="eul.html#eulogew">εὐλογέω</a></span></li>
		</ul>
	</dd>
</dl>

<dl>
	<dt><a id="euloghkas">εὐλόγηκας</a></dt>
	<dd>
		<ul>
			<li><span class='cat'>Parse:</span> <span class='parse'>Verb: Perf Act Ind 2nd Sing</span></li>
			<li><span class='cat'>Root:</span> <span class='i'><a href="eul.html#eulogew">εὐλογέω</a></span></li>
		</ul>
	</dd>
</dl>

<dl>
	<dt><a id="euloghke">εὐλόγηκε</a></dt>
	<dd>
		<ul>
			<li><span class='cat'>Parse:</span> <span class='parse'>Verb: Perf Act Ind 3rd Sing</span></li>
			<li><span class='cat'>Root:</span> <span class='i'><a href="eul.html#eulogew">εὐλογέω</a></span></li>
		</ul>
	</dd>
</dl>

<dl>
	<dt><a id="euloghken">εὐλόγηκεν</a></dt>
	<dd>
		<ul>
			<li><span class='cat'>Parse:</span> <span class='parse'>Verb: Perf Act Ind 3rd Sing</span></li>
			<li><span class='cat'>Root:</span> <span class='i'><a href="eul.html#eulogew">εὐλογέω</a></span></li>
		</ul>
	</dd>
</dl>

<dl>
	<dt><a id="euloghmai">εὐλόγημαι</a></dt>
	<dd>
		<ul>
			<li><span class='cat'>Parse:</span> <span class='parse'>Verb: Perf Mid/Pass Ind 1st Sing</span></li>
			<li><span class='cat'>Root:</span> <span class='i'><a href='eul.html#eulogew'>εὐλογέω</a></span></li>
		</ul>
	</dd>
</dl>

<dl>
	<dt><a id="euloghmena">εὐλογημένα</a></dt>
	<dd>
		<ul>
			<li><span class='cat'>Parse:</span> <span class='parse'>Part: Perf Mid/Pass Nom/Acc Plur Neut</span></li>
			<li><span class='cat'>Root:</span> <span class='i'><a href="eul.html#eulogew">εὐλογέω</a></span></li>
		</ul>
	</dd>
</dl>

<dl>
	<dt><a id="euloghmenai">εὐλογημέναι</a></dt>
	<dd>
		<ul>
			<li><span class='cat'>Parse:</span> <span class='parse'>Part: Perf Mid/Pass Nom Plur Fem</span></li>
			<li><span class='cat'>Root:</span> <span class='i'><a href="eul.html#eulogew">εὐλογέω</a></span></li>
		</ul>
	</dd>
</dl>

<dl>
	<dt><a id="euloghmenh">εὐλογημένη</a></dt>
	<dd>
		<ul>
			<li><span class='cat'>Parse:</span> <span class='parse'>Part: Perf Mid/Pass Nom Sing Fem</span></li>
			<li><span class='cat'>Root:</span> <span class='i'><a href="eul.html#eulogew">εὐλογέω</a></span></li>
		</ul>
	</dd>
</dl>

<dl>
	<dt><a id="euloghmenh2">εὐλογημένῃ</a></dt>
	<dd>
		<ul>
			<li><span class='cat'>Parse:</span> <span class='parse'>Part: Perf Mid/Pass Dat Sing Fem</span></li>
			<li><span class='cat'>Root:</span> <span class='i'><a href="eul.html#eulogew">εὐλογέω</a></span></li>
		</ul>
	</dd>
</dl>

<dl>
	<dt><a id="euloghmenoi">εὐλογημένοι</a></dt>
	<dd>
		<ul>
			<li><span class='cat'>Parse:</span> <span class='parse'>Part: Perf Mid/Pass Nom Plur Masc</span></li>
			<li><span class='cat'>Root:</span> <span class='i'><a href="eul.html#eulogew">εὐλογέω</a></span></li>
		</ul>
	</dd>
</dl>

<dl>
	<dt><a id="euloghmenon">εὐλογημένον</a></dt>
	<dd>
		<ul>
			<li><span class='cat'>Parse:</span>
				<ul>
					<li class='parse'>Part: Perf Mid/Pass Nom Sing Neut</li>
					<li class='parse'>Part: Perf Mid/Pass Acc Sing Masc/Neut</li>
				</ul>
			</li>
			<li><span class='cat'>Root:</span> <span class='i'><a href="eul.html#eulogew">εὐλογέω</a></span></li>
		</ul>
	</dd>
</dl>

<dl>
	<dt><a id="euloghmenos">εὐλογημένος</a></dt>
	<dd>
		<ul>
			<li><span class='cat'>Parse:</span> <span class='parse'>Part: Perf Mid/Pass Nom Sing Masc</span></li>
			<li><span class='cat'>Root:</span> <span class='i'><a href="eul.html#eulogew">εὐλογέω</a></span></li>
		</ul>
	</dd>
</dl>

<dl>
	<dt><a id="euloghmenou">εὐλογημένου</a></dt>
	<dd>
		<ul>
			<li><span class='cat'>Parse:</span> <span class='parse'>Part: Perf Mid/Pass Gen Sing Masc/Neut</span></li>
			<li><span class='cat'>Root:</span> <span class='i'><a href="eul.html#eulogew">εὐλογέω</a></span></li>
		</ul>
	</dd>
</dl>

<dl>
	<dt><a id="euloghntai">εὐλόγηνται</a></dt>
	<dd>
		<ul>
			<li><span class='cat'>Parse:</span> <span class='parse'>Verb: Perf Mid/Pass Ind 3rd Plur</span></li>
			<li><span class='cat'>Root:</span> <span class='i'><a href="eul.html#eulogew">εὐλογέω</a></span></li>
		</ul>
	</dd>
</dl>

<dl>
	<dt><a id="euloghs">εὐλογῇς</a></dt>
	<dd>
		<ul>
			<li><span class='cat'>Parse:</span> <span class='parse'>Verb: Pres Act Subj 2nd Sing</span></li>
			<li><span class='cat'>Root:</span> <span class='i'><a href="eul.html#eulogew">εὐλογέω</a></span></li>
		</ul>
	</dd>
</dl>

<dl>
	<dt><a id="euloghsa">εὐλόγησα</a></dt>
	<dd>
		<ul>
			<li><span class='cat'>Parse:</span> <span class='parse'>Verb: 1Aor Act Ind 1st Sing</span></li>
			<li><span class='cat'>Root:</span> <span class='i'><a href="eul.html#eulogew">εὐλογέω</a></span></li>
		</ul>
	</dd>
</dl>

<dl>
	<dt><a id="eu)logh'sai"></a><a id="euloghsai">εὐλογήσαι</a></dt>
	<dd>
		<ul>
			<li><span class='cat'>Parse:</span> <span class='parse'>Verb: 1Aor Act Opt 3rd Sing</span></li>
			<li><span class='cat'>Root:</span> <span class='i'><a href="eul.html#eulogew">εὐλογέω</a></span></li>
		</ul>
	</dd>
</dl>

<dl>
	<dt><a id="eu)logh~sai">εὐλογῆσαι</a></dt>
	<dd>
		<ul>
			<li><span class='cat'>Parse:</span> <span class='parse'>Verb: 1Aor Act Infin</span></li>
			<li><span class='cat'>Root:</span> <span class='i'><a href="eul.html#eulogew">εὐλογέω</a></span></li>
		</ul>
	</dd>
</dl>

<dl>
	<dt><a id="euloghsaisan">εὐλογήσαισαν</a></dt>
	<dd>
		<ul>
			<li><span class='cat'>Parse:</span> <span class='parse'>Verb: Aor Act Opt 3rd Plur</span></li>
			<li><span class='cat'>Root:</span> <span class='i'><a href="eul.html#eulogew">εὐλογέω</a></span></li>
		</ul>
	</dd>
</dl>

<dl>
	<dt><a id="euloghsan">εὐλόγησαν</a></dt>
	<dd>
		<ul>
			<li><span class='cat'>Parse:</span>
				<ul>
					<li class='parse'>Verb: 1Aor Act Ind 3rd Plur</li>
					<li class='parse'>Part: 1Aor Act Nom/Acc Sing Neut</li>
				</ul>
			</li>
			<li><span class='cat'>Root:</span> <span class='i'><a href="eul.html#eulogew">εὐλογέω</a></span></li>
		</ul>
	</dd>
</dl>

<dl>
	<dt><a id="euloghsantes">εὐλογήσαντες</a></dt>
	<dd>
		<ul>
			<li><span class='cat'>Parse:</span> <span class='parse'>Part: Aor Act Nom Plur Masc</span></li>
			<li><span class='cat'>Root:</span> <span class='i'><a href="eul.html#eulogew">εὐλογέω</a></span></li>
		</ul>
	</dd>
</dl>

<dl>
	<dt><a id="eu)lo'ghsas">εὐλόγησας</a></dt>
	<dd>
		<ul>
			<li><span class='cat'>Parse:</span>
				<ul>
					<li class='parse'>Verb: Aor Act Ind 2nd Sing</li>
				</ul>
			</li>
			<li><span class='cat'>Root:</span> <span class='i'><a href="eul.html#eulogew">εὐλογέω</a></span></li>
		</ul>
	</dd>
</dl>

<dl>
	<dt><a id="eu)logh'sas"></a><a id="euloghsas">εὐλογήσας</a></dt>
	<dd>
		<ul>
			<li><span class='cat'>Parse:</span>
				<ul>
					<li class='parse'>Part: Aor Act Nom Sing Masc</li>
				</ul>
			</li>
			<li><span class='cat'>Root:</span> <span class='i'><a href="eul.html#eulogew">εὐλογέω</a></span></li>
		</ul>
	</dd>
</dl>

<dl>
	<dt><a id="euloghsate">εὐλογήσατε</a></dt>
	<dd>
		<ul>
			<li><span class='cat'>Parse:</span> <span class='parse'>Verb: Aor Act Imperative 2nd Plur</span></li>
			<li><span class='cat'>Root:</span> <span class='i'><a href="eul.html#eulogew">εὐλογέω</a></span></li>
		</ul>
	</dd>
</dl>

<dl>
	<dt><a id="euloghsatwsan">εὐλογησάτωσαν</a></dt>
	<dd>
		<ul>
			<li><span class='cat'>Parse:</span> <span class='parse'>Verb: Aor Act Imperative 3rd Plur</span></li>
			<li><span class='cat'>Root:</span> <span class='i'><a href="eul.html#eulogew">εὐλογέω</a></span></li>
		</ul>
	</dd>
</dl>

<dl>
	<dt><a id="euloghsei">εὐλογήσει</a></dt>
	<dd>
		<ul>
			<li><span class='cat'>Parse:</span> <span class='parse'>Verb: Fut Act Ind 3rd Sing</span></li>
			<li><span class='cat'>Root:</span> <span class='i'><a href="eul.html#eulogew">εὐλογέω</a></span></li>
		</ul>
	</dd>
</dl>

<dl>
	<dt><a id="euloghseis">εὐλογήσεις</a></dt>
	<dd>
		<ul>
			<li><span class='cat'>Parse:</span> <span class='parse'>Verb: Fut Act Ind 2nd Sing</span></li>
			<li><span class='cat'>Root:</span> <span class='i'><a href="eul.html#eulogew">εὐλογέω</a></span></li>
		</ul>
	</dd>
</dl>

<dl>
	<dt><a id="euloghse">εὐλογήσε</a>, <a id="euloghsen">εὐλογήσεν</a></dt>
	<dd>
		<ul>
			<li><span class='cat'>Parse:</span> <span class='parse'>Verb: Aor Act Ind 3rd Sing</span></li>
			<li><span class='cat'>Root:</span> <span class='i'><a href="eul.html#eulogew">εὐλογέω</a></span></li>
		</ul>
	</dd>
</dl>

<dl>
	<dt><a id="euloghsete">εὐλογήσετε</a></dt>
	<dd>
		<ul>
			<li><span class='cat'>Parse:</span> <span class='parse'>Verb: Fut Act Ind 2nd Plur</span></li>
			<li><span class='cat'>Root:</span> <span class='i'><a href="eul.html#eulogew">εὐλογέω</a></span></li>
		</ul>
	</dd>
</dl>

<dl>
	<dt><a id="euloghsh">εὐλογήσῃ</a></dt>
	<dd>
		<ul>
			<li><span class='cat'>Parse:</span> <span class='parse'>Verb: 1Aor Act Subj 3rd Sing</span></li>
			<li><span class='cat'>Root:</span> <span class='i'><a href="eul.html#eulogew">εὐλογέω</a></span></li>
		</ul>
	</dd>
</dl>

<dl>
	<dt><a id="euloghshs">εὐλογήσῃς</a></dt>
	<dd>
		<ul>
			<li><span class='cat'>Parse:</span> <span class='parse'>Verb: Aor Act Subj 2nd Sing</span></li>
			<li><span class='cat'>Root:</span> <span class='i'><a href="eul.html#eulogew">εὐλογέω</a></span></li>
		</ul>
	</dd>
</dl>

<dl>
	<dt><a id="euloghsomen">εὐλογήσομεν</a></dt>
	<dd>
		<ul>
			<li><span class='cat'>Parse:</span> <span class='parse'>Verb: Fut Act Ind 1st Plur</span></li>
			<li><span class='cat'>Root:</span> <span class='i'><a href="eul.html#eulogew">εὐλογέω</a></span></li>
		</ul>
	</dd>
</dl>

<dl>
	<dt><a id="euloghson">εὐλόγησον</a></dt>
	<dd>
		<ul>
			<li><span class='cat'>Parse:</span> <span class='parse'>Verb: 1Aor Act Imperative 2nd Sing</span></li>
			<li><span class='cat'>Root:</span> <span class='i'><a href="eul.html#eulogew">εὐλογέω</a></span></li>
		</ul>
	</dd>
</dl>

<dl>
	<dt><a id="euloghsousin">εὐλογήσουσι</a>, <a id="euloghsousi">εὐλογήσουσιν</a></dt>
	<dd>
		<ul>
			<li><span class='cat'>Parse:</span> <span class='parse'>Verb: Fut Act Ind 3rd Plur</span></li>
			<li><span class='cat'>Root:</span> <span class='i'><a href="eul.html#eulogew">εὐλογέω</a></span></li>
		</ul>
	</dd>
</dl>

<dl>
	<dt><a id="euloghsw">εὐλογήσω</a></dt>
	<dd>
		<ul>
			<li><span class='cat'>Parse:</span>
				<ul>
					<li class='parse'>Verb: Fut Act Ind 1st Sing</li>
					<li class='parse'>Verb: 1Aor Act Subj 1st Sing</li>
				</ul>
			</li>
			<li><span class='cat'>Root:</span> <span class='i'><a href="eul.html#eulogew">εὐλογέω</a></span></li>
		</ul>
	</dd>
</dl>

<dl>
	<dt><a id="euloghswsin">εὐλογήσωσι</a>, <a id="euloghswsi">εὐλογήσωσιν</a></dt>
	<dd>
		<ul>
			<li><span class='cat'>Parse:</span>
				<ul>
					<li class='parse'>Verb: Pres Act Subj 3rd Plur</li>
					<li class='parse'>Verb: Aor Act Subj 3rd Plur</li>
				</ul>
			</li>
			<li><span class='cat'>Root:</span> <span class='i'><a href="eul.html#eulogew">εὐλογέω</a></span></li>
		</ul>
	</dd>
</dl>

<dl>
	<dt><a id="euloghtai">εὐλόγηται</a></dt>
	<dd>
		<ul>
			<li><span class='cat'>Parse:</span> <span class='parse'>Verb: Perf Mid/Pass Ind 3rd Sing</span></li>
			<li><span class='cat'>Root:</span> <span class='i'><a href="eul.html#eulogew">εὐλογέω</a></span></li>
		</ul>
	</dd>
</dl>

<dl>
	<dt><a id="euloghth">εὐλογητή</a></dt>
	<dd>
		<ul>
			<li><span class='cat'>Parse:</span> <span class='parse'>Adj: Nom Sing Fem</span></li>
			<li><span class='cat'>Root:</span> <span class='i'><a href="eul.html#euloghtos">εὐλογητός</a></span></li>
		</ul>
	</dd>
</dl>

<dl>
	<dt><a id="euloghtoi">εὐλογητοί</a></dt>
	<dd>
		<ul>
			<li><span class='cat'>Parse:</span> <span class='parse'>Adj: Nom Plur Masc</span></li>
			<li><span class='cat'>Root:</span> <span class='i'><a href="eul.html#euloghtos">εὐλογητός</a></span></li>
		</ul>
	</dd>
</dl>

<dl>
	<dt><a id="euloghton">εὐλογητόν</a></dt>
	<dd>
		<ul>
			<li><span class='cat'>Parse:</span>
				<ul>
					<li class='parse'>Adj: Acc Sing Masc</li>
					<li class='parse'>Adj: Nom/Acc Sing Neut</li>
				</ul>
			</li>
			<li><span class='cat'>Root:</span> <span class='i'><a href="eul.html#euloghtos">εὐλογητός</a></span></li>
		</ul>
	</dd>
</dl>

<dl>
	<dt><a id="euloghtos">εὐλογητός</a></dt>
	<dd>
		<ul>
			<li><span class='cat'>Parse:</span> <span class='parse'>Adj: Nom Sing Masc</span></li>
			<li><span class='cat'>Meaning:</span>
				<ul>
					<li><span class='i'>blessed, praised, adored</span></li>
					<li><span class='i'>praiseworthy, worthy of adoration</span></li>
					<li><span class='i'>happy, well-off</span></li>
				</ul>
			</li>
			<script src='../cognate/l/loghtos.js'></script>
	<li><span class='cat'>Forms:</span></li>
</ul>
	<table class='chart'>
		<tr><td colspan="4" class="cen">Singular</td></tr>
		<tr><th class='chart'>&nbsp;</th><th class='chart'>Masc</th><th class='chart'>Fem</th><th class='chart'>Neut</th></tr>
		<tr><td class='green'>NOM</td><td class='chart'>εὐλογητός</td><td class='chart'>εὐλογητή</td><td class='chart'>εὐλογητόν</td></tr>
		<tr><td class='green'>GEN</td><td class='chart'>εὐλογητοῦ</td><td class='chart'>εὐλογητῆς</td><td class='chart'>εὐλογητοῦ</td></tr>
		<tr><td class='green'>DAT</td><td class='chart'>εὐλογητῷ</td><td class='chart'>εὐλογητῇ</td><td class='chart'>εὐλογητῷ</td></tr>
		<tr><td class='green'>ACC</td><td class='chart'>εὐλογητόν</td><td class='chart'>εὐλογητήν</td><td class='chart'>εὐλογητόν</td></tr>
		<tr><td colspan="4" class="cen">Plural</td></tr>
		<tr><th class='chart'>&nbsp;</th><th class='chart'>Masc</th><th class='chart'>Fem</th><th class='chart'>Neut</th></tr>
		<tr><td class='green'>NOM</td><td class='chart'>εὐλογητοί</td><td class='chart'>εὐλογηταί</td><td class='chart'>εὐλογητά</td></tr>
		<tr><td class='green'>GEN</td><td class='chart'>εὐλογητῶν</td><td class='chart'>εὐλογητῶν</td><td class='chart'>εὐλογητῶν</td></tr>
		<tr><td class='green'>DAT</td><td class='chart'>εὐλογητοῖς</td><td class='chart'>εὐλογηταῖς</td><td class='chart'>εὐλογητοῖς</td></tr>
		<tr><td class='green'>ACC</td><td class='chart'>εὐλογητούς</td><td class='chart'>εὐλογητάς</td><td class='chart'>εὐλογητά</td></tr>
	</table>
	<div class='clear'></div>
	</dd>
</dl>

<dl>
	<dt><a id="euloghtou">εὐλογητοῦ</a></dt>
	<dd>
		<ul>
			<li><span class='cat'>Parse:</span> <span class='parse'>Adj: Gen Sing Masc/Neut</span></li>
			<li><span class='cat'>Root:</span> <span class='i'><a href="eul.html#euloghtos">εὐλογητός</a></span></li>
		</ul>
	</dd>
</dl>

<dl>
	<dt><a id="eu)logia"></a><a id="eulogia">εὐλογία</a></dt><!-- js -->
	<dd>
		<ul>
			<li><span class='cat'>Parse:</span> <span class='parse'>Noun: Nom Sing Fem</span></li>
			<li><span class='cat'>Meaning:</span>
				<ul>
					<li><span class='i'>praise, words of adoration</span></li>
					<li><span class='i'>fine speaking, well chosen words, flattery</span></li>
					<li><span class='i'>act of blessing</span></li>
					<li><span class='i'>blessing, benefit</span></li>
					<li><span class='i'>consecration</span></li>
					<li><span class='i'>pronouncement of well-being</span></li>
					<li><span class='i'>blissful state</span></li>
					<li><span class='i'>something that makes for well-being</span></li>
					<li><span class='i'>generous gift, bounty</span></li>
				</ul>
			</li>
			<script src='../cognate/l/logia.js'></script>
			<li><span class='cat'>Forms:</span></li>
		</ul>
			<script>
				var text1='εὐλογί'
				var text2='εὐλογι'
			</script><script src='js/Fnoun/noun-F-abra.js'></script>
	</dd>
</dl>

<dl>
	<dt><a id="eu)logi'a!"></a><a id="eulogia6"></a> <a id="eu')logi'a!">εὐλογίᾳ</a></dt>
	<dd>
		<ul>
			<li><span class='cat'>Parse:</span> <span class='parse'>Noun: Dat Sing Fem</span></li>
			<li><span class='cat'>Root:</span> <span class='i'><a href="eul.html#eulogia">εὐλογία</a></span></li>
		</ul>
	</dd>
</dl>

<dl>
	<dt><a id="eulogiai">εὐλογίαι</a></dt>
	<dd>
		<ul>
			<li><span class='cat'>Parse:</span> <span class='parse'>Noun: Nom Plur Fem</span></li>
			<li><span class='cat'>Root:</span> <span class='i'><a href="eul.html#eulogia">εὐλογία</a></span></li>
		</ul>
	</dd>
</dl>

<dl>
	<dt><a id="eulogiais">εὐλογίαις</a></dt>
	<dd>
		<ul>
			<li><span class='cat'>Parse:</span> <span class='parse'>Noun: Dat Plur Fem</span></li>
			<li><span class='cat'>Root:</span> <span class='i'><a href="eul.html#eulogia">εὐλογία</a></span></li>
		</ul>
	</dd>
</dl>

<dl>
	<dt><a id="eulogian">εὐλογίαν</a></dt>
	<dd>
		<ul>
			<li><span class='cat'>Parse:</span> <span class='parse'>Noun: Acc Sing Fem</span></li>
			<li><span class='cat'>Root:</span> <span class='i'><a href="eul.html#eulogia">εὐλογία</a></span></li>
		</ul>
	</dd>
</dl>

<dl>
	<dt><a id="eulogias">εὐλογίας</a></dt>
	<dd>
		<ul>
			<li><span class='cat'>Parse:</span>
				<ul>
					<li class='parse'>Noun: Gen Sing Fem</li>
					<li class='parse'>Noun: Acc Plur Fem</li>
				</ul>
			</li>
			<li><span class='cat'>Root:</span> <span class='i'><a href="eul.html#eulogia">εὐλογία</a></span></li>
		</ul>
	</dd>
</dl>

<dl>
	<dt><a id="eulogistia">εὐλογιστία</a></dt><!-- js -->
	<dd>
		<ul>
			<li><span class='cat'>Parse:</span> <span class='parse'>Noun: Nom Sing Fem</span></li>
			<li><span class='cat'>Meaning:</span>
				<ul>
					<li><span class='i'>good reasoning, right reason</span></li>
					<li><span class='i'>sound and thorough consideration</span></li>
					<li><span class='i'>caution, circumspection, prudence</span></li>
					<li><span class='i'>eloquence</span></li>
				</ul>
			</li>
			<script src='../cognate/l/logistia.js'></script>
			<li><span class='cat'>Forms:</span></li>
		</ul>
			<script>
				var text1='εὐλογιστί'
				var text2='εὐλογιστι'
			</script><script src='js/Fnoun/noun-F-abra.js'></script>
	</dd>
</dl>

<dl>
	<dt><a id="eulogistias">εὐλογιστίας</a></dt>
	<dd>
		<ul>
			<li><span class='cat'>Parse:</span>
				<ul>
					<li class='parse'>Noun: Gen Sing Fem</li>
					<li class='parse'>Noun: Acc Plur Fem</li>
				</ul>
			</li>
			<li><span class='cat'>Root:</span> <span class='i'><a href="eul.html#eulogistia">εὐλογιστία</a></span></li>
		</ul>
	</dd>
</dl>

<dl>
	<dt><a id="eulogon">εὔλογον</a></dt>
	<dd>
		<ul>
			<li><span class='cat'>Parse:</span>
				<ul>
					<li class='parse'>Adj: Acc Sing Masc/Neut</li>
					<li class='parse'>Adj: Nom Sing Neut</li>
				</ul>
			</li>
			<li><span class='cat'>Root:</span> <span class='i'><a href="eul.html#eulogos">εὔλογος</a></span></li>
		</ul>
	</dd>
</dl>

<dl>
	<dt><a id="eulogos">εὔλογος</a></dt>
	<dd>
		<ul>
			<li><span class='cat'>Parse:</span> <span class='parse'>Adj: Nom Sing Masc</span></li>
			<li><span class='cat'>Meaning:</span> <span class='i'>reasonable, right, sensible</span></li>
			<script src='../cognate/l/logos.js'></script>
			<li><span class='cat'>Forms:</span>
				<ul>
					<li>εὔλογον <span class='parse'>Adj: Acc Sing Masc/Neut</span></li>
					<li>εὔλογον <span class='parse'>Adj: Nom Sing Neut</span></li>
					<li>εὐλόγῳ <span class='parse'>Adj: Dat Sing MFN</span></li>
				</ul>
			</li>
		</ul>
	</dd>
</dl>

<dl>
	<dt><a id="eulogw2">εὐλόγῳ</a></dt>
	<dd>
		<ul>
			<li><span class='cat'>Parse:</span> <span class='parse'>Adj: Dat Sing MFN</span></li>
			<li><span class='cat'>Root:</span> <span class='i'><a href="eul.html#eulogos">εὔλογος</a></span></li>
		</ul>
	</dd>
</dl>

<dl>
	<dt><a id="eulogoumen">εὐλογοῦμεν</a></dt>
	<dd>
		<ul>
			<li><span class='cat'>Parse:</span> <span class='parse'>Verb: Pres Act Ind 1st Plur</span></li>
			<li><span class='cat'>Root:</span> <span class='i'><a href="eul.html#eulogew">εὐλογέω</a></span></li>
		</ul>
	</dd>
</dl>

<dl>
	<dt><a id="eulogoumenh">εὐλογουμένη</a></dt>
	<dd>
		<ul>
			<li><span class='cat'>Parse:</span> <span class='parse'>Part: Pres Mid/Pass Nom Sing Fem</span></li>
			<li><span class='cat'>Root:</span> <span class='i'><a href="eul.html#eulogew">εὐλογέω</a></span></li>
		</ul>
	</dd>
</dl>

<dl>
	<dt><a id="eulogoun">εὐλόγουν</a></dt>
	<dd>
		<ul>
			<li><span class='cat'>Parse:</span>
				<ul>
					<li class='parse'>Verb: Imperfect Act Ind 1st Sing</li>
					<li class='parse'>Verb: Imperfect Act Ind 3rd Plur</li>
					<li class='parse'>Part: Pres Act Nom/Acc Sing Neut</li>
				</ul>
			</li>
			<li><span class='cat'>Root:</span> <span class='i'><a href="eul.html#eulogew">εὐλογέω</a></span></li>
		</ul>
	</dd>
</dl>

<dl>
	<dt><a id="eulogounta">εὐλογούντα</a></dt>
	<dd>
		<ul><script src='js/part/part2.js'></script>
			<li><span class='cat'>Root:</span> <span class='i'><a href="eul.html#eulogew">εὐλογέω</a></span></li>
		</ul>
	</dd>
</dl>

<dl>
	<dt><a id="eulogountai">εὐλογοῦνται</a></dt>
	<dd>
		<ul>
			<li><span class='cat'>Parse:</span> <span class='parse'>Verb: Pres Mid/Pass Ind 3rd Plur</span></li>
			<li><span class='cat'>Root:</span> <span class='i'><a href="eul.html#eulogew">εὐλογέω</a></span></li>
		</ul>
	</dd>
</dl>

<dl>
	<dt><a id="eulogountas">εὐλογοῦντας</a></dt>
	<dd>
		<ul>
			<li><span class='cat'>Parse:</span> <span class='parse'>Part: Pres Act Acc Plur Masc</span></li>
			<li><span class='cat'>Root:</span> <span class='i'><a href="eul.html#eulogew">εὐλογέω</a></span></li>
		</ul>
	</dd>
</dl>

<dl>
	<dt><a id="eulogountes">εὐλογοῦντες</a></dt>
	<dd>
		<ul>
			<li><span class='cat'>Parse:</span> <span class='parse'>Part: Pres Act Nom Plur Masc</span></li>
			<li><span class='cat'>Root:</span> <span class='i'><a href="eul.html#eulogew">εὐλογέω</a></span></li>
		</ul>
	</dd>
</dl>

<dl>
	<dt><a id="eulogousan">εὐλογοῦσαν</a></dt>
	<dd>
		<ul>
			<li><span class='cat'>Parse:</span> <span class='parse'>Part: Pres Act Acc Sing Fem</span></li>
			<li><span class='cat'>Root:</span> <span class='i'><a href="eul.html#eulogew">εὐλογέω</a></span></li>
		</ul>
	</dd>
</dl>

<dl>
	<dt><a id="eulogousin">εὐλογοῦσιν</a></dt>
	<dd>
		<ul>
			<li><span class='cat'>Parse:</span>
				<ul>
					<li class='parse'>Verb: Pres Act Ind 3rd Plur</li>
					<li class='parse'>Part: Pres Act Dat Plur Masc/Neut</li>
				</ul>
			</li>
			<li><span class='cat'>Root:</span> <span class='i'><a href="eul.html#eulogew">εὐλογέω</a></span></li>
		</ul>
	</dd>
</dl>

<dl>
	<dt><a id="eulogw">εὐλογῶ</a></dt>
	<dd>
		<ul>
			<li><span class='cat'>Parse:</span> <span class='parse'>Verb: Pres Act Ind/Subj 1st Sing</span></li>
			<li><span class='cat'>Root:</span> <span class='i'><a href="eul.html#eulogew">εὐλογέω</a></span></li>
		</ul>
	</dd>
</dl>

<dl>
	<dt><a id="eulogwn">εὐλογῶν</a></dt>
	<dd>
		<ul>
			<li><span class='cat'>Parse:</span> <span class='parse'>Part: Pres Act Nom Sing Masc</span></li>
			<li><span class='cat'>Root:</span> <span class='i'><a href="eul.html#eulogew">εὐλογέω</a></span></li>
		</ul>
	</dd>
</dl>

<dl>
	<dt><a id="eulogws">εὐλόγως</a></dt>
	<dd>
		<ul>
			<li><span class='cat'>Parse:</span> <span class='parse'>Adverb</span></li>
			<li><span class='cat'>Meaning:</span> <span class='i'>reasonably, sensibly</span></li>
			<li><span class='cat'>Root:</span> <span class='i'><a href="eul.html#eulogos">εὔλογος</a></span></li>
		</ul>
	</dd>
</dl>

<dl>
	<dt><a id="eulogwsin">εὐλογῶσιν</a></dt>
	<dd>
		<ul>
			<li><span class='cat'>Parse:</span>
				<ul>
					<li class='parse'>Verb: Pres Act Subj 3rd Plur</li>
					<li class='parse'>Verb: Aor Act Subj 3rd Plur</li>
				</ul>
			</li>
			<li><span class='cat'>Root:</span> <span class='i'><a href="eul.html#eulogew">εὐλογέω</a></span></li>
		</ul>
	</dd>
</dl>
		</div>
	<footer id='foot'>
<nav id='endmenu'><script src='js/menu/e-menu.js'></script></nav>
		<h2><a href="euk.html" title="previous list"><img src='image/prev.png' alt='prev'></a>
<a href="#top"><img src='image/top.png' alt='top'></a>
<a href="eum.html" title="next list"><img src='image/next.png' alt='next'></a> </h2>
<script src='js/copyright.js'></script>
	</footer>
</body>
</html>